# 计算投资收益按持股比例还是实缴比例计算

提问人：sinvin 时间：2012-02-13 20:03:14
计算投资收益按持股比例还是实缴比例计算。 目前有家公司A注册资本 1000 万元，章程约定B公司出资 400 万元占比40%，C公司出资 200 万元，占比20%，D公司出资 300 万元占比30%，E公司出资 100 万元占比10%； 实际缴付出资 800 万元，B公司出资 400万元，占总出资的50%，C公司出资 100 万元，D公司出资 200 万元，E公司出资 100 万元； A公司 2011 年亏损 1000 万元，请问B公司应该按什么比例计算承担亏损？
备注：A公司章程规定股东权益分配按照公司法执行。 公司法第 35 条“股东股东按照实缴的出资比例分取红利；公司新增资本时，股东有权优先按照实缴的出资比例认缴出资。但是，全体股东约定不按照出资比例分取红利或者不按照出资比例优先认缴出资的除外。” 第 35 条规定红利按照实缴比例分取，那么亏损是否也按照实缴比例承担啊？

回答人：chenyiwei
按照权责对等原则，亏损分担和收益分享应当按照同一原则确定比例。在没有约定或者约定不明确的情况下，按《公司法》第三十五条规定，以实缴资本比例分取红利，则承担亏损也同样按照实缴资本比例。